【裁判字號】    97,交簡上,19
【裁判日期】    970724
【裁判案由】    公共危險等
【裁判全文】
臺灣苗栗地方法院刑事判決            97年度交簡上字第19號
上  訴  人  臺灣苗栗地方法院檢察署檢察官
被      告  乙○○
                    國民身分證統一編號：Ｚ000000000號
上列上訴人因被告公共危險等案件，不服本院苗栗簡易庭於中華
民國97年5 月23日所為之97年度苗交簡字第225 號第一審判決（
聲請案號：臺灣苗栗地方法院檢察署97年度偵字第938 號），提
起上訴，本院管轄之第二審合議庭，改依通常程序審理，為第一
審判決如下：
    主  文
原判決撤銷。
乙○○犯不能安全駕駛動力交通工具罪，科罰金新臺幣拾萬元，
如易服勞役，以新臺幣壹仟元折算壹日；又犯過失傷害致人重傷
罪，處有期徒刑捌月。
    事  實
一、乙○○於民國97年2 月12日15時許起至同日15時20分許止，
    在位於苗栗縣苑裡鎮房裡里8 鄰90之1 號住處飲用高梁酒，
    已達不能安全駕駛動力交通工具之程度，仍枉顧大眾行車之
    公共安全，於同日15時36分許，駕駛車牌號碼5R─2222號自
    小客車外出購物，沿苗栗縣140 縣線道由西往東行駛，行經
    苗栗縣140 縣道與臺1 線交岔路口時，理應注意車輛行駛時
    ，駕駛人應注意車前狀況，隨時採取必要之安全措施及應按
    號誌指示行駛，而依當時情形，亦無不能注意之情事，竟因
    酒後意識不清，為搶黃燈行駛而疏於注意，駕車衝入對向車
    道先後撞擊郭思婷所駕駛之車牌號碼K7─8513號自小客車、
    甲○○所駕駛之車牌號碼JK─8176號自小客車（其母丙○○
    坐於副駕駛座）及劉傳中所駕駛之車牌號碼LU─9983號自小
    客車，其中甲○○所駕駛之上揭自小客車因上開撞擊而擦撞
    黃雅惠停放在路邊之車牌號碼5775─FZ號自小客車，致甲○○受有頭部、右膝、左下肢及右手肘擦傷之傷害；丙○○受
    有頭部外傷合併腦震盪、右顏面大面積深度撕裂傷、前額血
    腫、右臉、右眼瞼、右下肢裂傷、右下肢及左下肢擦傷、胸
    部嚴重挫傷合併劇痛、左足第2 趾骨折、右小腿撕裂傷、右
    眼異物刺入、右眼球鈍傷、右眼外傷性視網膜水腫等傷害，
    經苑裡李綜合醫院追蹤觀察治療之結果，其中右眼視力僅餘
    0.07，視力嚴重缺損（大於30分貝缺損）已達重傷害之程度
    。經警據報到場處理，經測得乙○○呼氣酒精濃度達每公升
    0.72毫克（mg/l），而查悉上情。
二、案經甲○○、丙○○訴由苗栗縣警察局通霄分局報請臺灣苗
    栗地方法院檢察署檢察官偵查起訴。
    理  由
一、程序事項：
    本件原審係依簡易程序處刑，惟本院以被告所應量處之刑度
    不宜低於有期徒刑6 月，已逾依簡易程序所得處刑之範圍，
    爰改依通常程序審理，並自為第一審判決。
二、認定事實：
    (一)被告之陳述：上揭事實，業據被上訴人乙○○於本院審理
      中坦承不諱（參見本院97年7 月14日審判筆錄第2 頁至第
      3 頁）。
    (二)關於證據能力：
      本件無關於證據能力之爭議。
    (三)斟酌證據認定事實：
      被告上揭自白，核與告訴人即甲○○、丙○○於偵查中指
      訴及證人郭思婷、劉傳中及黃雅惠之警詢時證詞情節大致
      相符，並有道路交通事故現場圖、道路交通事故調查報告
      表(一)(二)、酒精測定紀錄表、刑法第185 條之3 案件測試觀
      察紀錄表、汽機車駕駛人酒後生理協調平衡檢測紀錄表各
      1 份、舉發違反道路交通管理事件通知單1 聯、診斷證明
      書4 份及現場照片14張等（參見偵卷第10頁至第21頁、第
      25頁至31頁、第35頁至第37頁、第43頁至第49頁、第56頁
      至第57頁、第59頁至第60頁）附卷可稽，被告上揭自白確
      與事實相符。又告訴人丙○○經因被告之過失行為，其右
      眼所受之傷害，經苑裡李綜合醫院追蹤觀察治療之結果，
      其視力僅餘0.07（大於30分貝缺損），顯已嚴重減損一目
      視能，其已受有重傷害一節，亦堪認定。從而，本件事證
      明確，被告所犯不能安全駕駛動力交通工具罪及過失傷害
      致人重傷罪等犯行，均堪認定。
三、論罪科刑：
    (一)罪名：
      被告所為分別係犯刑法第185 條之3 不能安全駕駛動力交
      通工具罪及第284 條第1 項後段之過失傷害致人重傷罪（
      此部分原聲請簡易判決處分書引用同條項前段之過失傷害
      罪，惟經蒞庭公訴人當庭更改為如上揭罪名）。
    (二)罪數：
      1.被告以一行為而觸犯過失傷害罪1 次（被害人甲○○部
        分）與過失傷害致人重傷罪1 次（丙○○部分）等罪名
        ，屬想像競合，應從較重之過失傷害致人受重傷罪一罪
        處斷。
      2.被告所犯不能安全駕駛動力交通工具罪與過失傷害致人
        重傷罪等2 罪，其行為不同，罪名各異，應分論併罰。
    (三)加重其刑：
      被告所犯過失傷害致人受重傷害罪部分，係因酒醉駕車而
      致人受傷，此部分爰依道路交通管理處罰條例第86條第1
      項之規定，加重其刑。
    (四)量刑理由：
      爰審酌被上訴人素行、犯後態度良好，因無資力而未與告
      訴人達成民事和解賠償損害等一切情狀，量處被告如主文
      所示之刑，以資懲儆。
四、原判決撤銷之理由：
    (一)本件公共危險等犯行發生於97年2 月12日，而刑法第185
      之3 不能安全駕駛動力交通工具罪早於同年1 月2 日已經
      修正公佈，並於同月4 日施行，故應適用修正後之刑法第
      185 條之3 之規定，原審引用修正前同條論處，尚有未洽
      。
    (二)告訴人丙○○於偵查中即檢附3 份苑裡李綜合醫院之診斷
      證明書（乙種1 紙，甲種2 紙），其中97年3 月3 日（上
      訴書誤載為97年3 月10日）醫囑欄中第2 行「…右眼視力
      0.07左眼0.1 …」，被害人視力嚴重缺損（大於30分貝缺
      損），本院認其視力已喪失一般物體形貌之辨識功能，且
      無法以眼鏡矯正，無法治療，亦無自行回復之希望，為重
      傷害，此部分原審漏未予審酌。
    (三)綜上所述，上訴人即公訴人據告訴人請求上訴，原判決既
      有以上述未洽之處，自不應予以維持，爰將原判決撤銷改
      判。又認案件有刑事訴訟法第452 條之情形者，應撤銷原
      判決，逕依通常程序為第一審判決（法院辦理刑事訴訟法
      簡易程序案件應行注意事項第14條中段、後段參照），爰
      依前述，本件改依通常程序為第一審判決。
據上論斷，應依刑事訴訟法第455 條之1 第1 項、第3 項、第45
2 條、第369 條第1 項前段、第364 條、第299 條第1 項前段、
，道路交通管理處罰條例第86條第1 項，刑法第11條、第185 條
之3 、第284 條第1 項後段、第55條、第42條第3 項，判決如主
文。
本案經檢察官黃俊鳴到庭執行職務。
中    華    民    國    97    年    7     月    24    日
              刑事第二庭  審判長法  官  吳  炳  桂
                                法  官  林  靜  雯
                                法  官  楊  清  益
以上正本證明與原本無異。
如不服本判決，應於判決送達後10日內向本院提出上訴狀（應抄
附繕本），其未敘述上訴理由者，應於上訴期間屆滿後20日內補
提理由書狀於本院，上訴於臺灣高等法院臺中分院。告訴人或被
害人如對於本判決不服者，應具備理由請求檢察官上訴，其上訴
期間之計算係以檢察官收受判決正本之日期為準。
                                書記官  蘇  文  熙
中    華    民    國    97    年    7     月    24    日
附錄本案論罪科刑法條全文：
刑法第185 條之3 ：
服用毒品、麻醉藥品、酒類或其他相類之物，不能安全駕駛動力
交通工具而駕駛者，處1 年以下有期徒刑、拘役或科或併科15萬
元以下罰金。
刑法第284 條第1 項：
因過失傷害人者，處6 月以下有期徒刑、拘役或5 百元以下罰金
，致重傷者，處1 年以下有期徒刑、拘役或5 百元以下罰金。


司法院資訊處製作；財團法人民間司法改革基金會備份。
